【裁判字號】    88,訴,317
【裁判日期】    890228
【裁判案由】    懲治走私條例
【裁判全文】
臺灣新竹地方法院刑事判決                        八十八年度訴字第三一七號
    公  訴  人  臺灣新竹地方法院檢察署檢察官
    被      告  丁○○
    被      告  甲○○
    被      告  乙○○
    被      告  丙○○
    右四人共同
    選任辯護人  耿淑穎律師
右列被告因懲治走私條例案件，經檢察官提起公訴（八十八年度偵字第四一六三號）
，本院判決如左：
          主  文
丁○○共同私運管制物品進口逾公告數額，累犯，處有期有期徒刑拾月。
甲○○、乙○○均共同私運管制物品進口逾公告數額，各處有期有期徒刑捌月。
丙○○共同私運管制物品進口逾公告數額，處有期有期徒刑陸月。緩刑貳年。
扣案之泰國檳榔八十八包（重八百八十公斤）沒收之。
          事  實
一、丁○○、甲○○、乙○○均曾有違反懲治走私條例案件之前案紀錄，其中丁○○
    於八十三年間經本院判處有期徒一年並緩刑三年，又於八十五年間因違反懲治走
    私條例案件，經最高法院判處有期徒刑八月確定並撤銷前案緩刑後，於八十六年
    四月八日入監執行，於八十七年五月三十日假釋出獄，刑期期滿日為八十七年十
    一月九日視為執行完畢。嗣又於八十七年十一月二十日再涉走私案件，經臺灣新
    竹地方法院檢察署檢官起訴，現仍在法院審理中。渠等三人均不知悔改，另行基
    於犯意之聯絡，夥同丙○○共四人，由丁○○任「長隆發」號機漁船船長，乙○○任輪機長，甲○○及丙○○任船員，於民國八十八年五月十八日上午十時四十
    二分，自新竹漁港報關出港後，航行至新竹外海約二十海浬處，向亦有犯意聯絡
    之不詳船名之大陸漁船上大陸漁民，以不詳價格，販入完稅價格價達十四萬四千
    三百二十元元之泰國檳榔八十八包，並將之藏置於漁船之前艙活漁艙內以魚獲加
    以掩藏，企圖於進港後販售牟利，嗣於同年月二十日下午四時二十二分許，丁○○等四人駕船報關進入新竹漁港後為警當場查獲，並扣得上開泰國檳榔八十八包
    。
二、案經新竹市警察局第一分局報告台灣新竹地方法院檢察署檢察官偵查起訴。
          理  由
一、訊據被告丁○○、甲○○、乙○○及丙○○均坦認有於右揭時地與不詳船籍漁船
    ，在海上交易泰國檳榔，並將之私運進港之事實，雖均矢口否認有何走私之犯意
    ，均辯稱：此檳榔產地係在泰國，非向大陸漁民所購得，因渠等之漁網遭該懸掛
    不知名國籍之漁船絞壞，經洽談後該漁船願以泰國檳榔等物交付充作賠償云云。
    惟查：被告四人所駕漁船內扣得之前述泰國檳榔，係自大陸地區人民在新竹外海
    二十海浬處所接駁取得之事實，業據被告丁○○、甲○○、乙○○、丙○○迭於
    警訊及檢察官初訊時所自承（偵查卷第五頁、七頁反面、第九頁反面、第十二頁
    反面、第三十四頁、第三十五頁及反面），互核四人所供情節均相符合，此外並
    有機漁船進出港檢查表及漁船進出港申請書附卷可稽，參以果若如被告四人所辯
    該船船員係講英文，則被告等如何與之洽談賠償事宜？被告四人於本院所供係不
    知國籍漁船之漁民所為，顯係事後卸責之詞，洵無足採。另扣案之檳榔雖經財政
    部關稅局認定產地在泰國，有該局八十八年十月二十七日所出具之台總局字第八
    八一○七一六三號函在卷可參，然查被告四人既係與大陸漁船交易扣案之檳榔，
    已如前述，則大陸人民若非事先與被告等人連絡好交易之地點、價格等事項，依
    通常經驗事理，大陸人民焉可能駕船帶著正好八十八包計八百八十公斤之檳榔在
    茫茫大海中；且大陸地區漁船內所載運之貨物，依事理自淪陷地區所載運者為常
    態，自較遠之產地泰國直接運至新竹外海二十海浬處與被告所駕漁船接駁，亦有
    違常情，是本件扣案檳榔產地雖在泰國，亦僅能證明此檳榔並非匪偽物品，尚未
    能為此物品並非自淪陷區進入之適合證明，不足以為被告四人有利之認定。另設
    如被告等人所辯，曾與大陸漁船絞網等語，則大陸人民索賠猶嫌不及，何以會以
    在台灣極具經濟價值之檳榔賠償予被告？再者本件被查獲時，扣案檳榔被以漁產
    品所所覆蓋，並置於活漁船艙內，此為被告四人於警訊中所自承，顯見係經刻意
    安排置放，其等若無私藏進港之犯意，熟人能信？再從查獲之檳榔係成包包裝並
    能防水而與漁獲混藏之情事觀之，益證被告取得本件檳榔係事先經週詳之謀議所
    為為之交易。況且若被告等人倘無走私之犯意，何以入港前、後未即向警察機關
    通報或報案，以其等前均有觸犯違反懲治走私條例之前科，豈有甘冒查獲觸法風
    險之理？是被告四人上開所辯顯係事後卸責之詞，殊無可採，此外，復有如事欄
    所載之檳榔扣案可稽，且此扣案物品之完稅價格為十四萬四千三百二十元，其總
    額已逾行政院依懲治走私條例第二條第四項公告管制物品項目及其數額丁類之管
    制數額，此有搜索扣押證明筆錄、財政部台北關稅局中華民國八十八年七月十六
    日北普緝字第八八一０四二０九號函可憑，事證明確，其等犯行均堪認定。
二、按自大陸地區私運物品進入台灣地區或自台灣地區私運物品前往大陸地區者，以
    私運物品進出口論，適用懲治走私條例規定處斷，同條例第十二條訂有明文。又
    自淪陷區私運物品進入本國自由地區，其所私運之物品，以管制物品論，除屬於
    甲項及乙項之物品不限數額外，其餘以私運一項或數項，其總額由海關比照緝獲
    時之完稅價格計算，超過新台幣拾萬元或重量達一千公斤者，以管制進出口物品
    論，行政院依懲治走私條例規定公告管制物品項目及其數額丁項亦有規定。核被
    告丁○○、甲○○、乙○○、丙○○在台灣新竹外海二十海浬外海域，與大陸地
    區人民買賣前開物品，顯然明知所買得之物，係自大陸地區運出，渠等私運進入
    台灣地區，核被告四人所為，均係犯懲治走私條例第二條第一項之私運管制物品
    進口罪。被告四人間與前述姓名年藉不詳之大陸漁船人員間，有犯意之聯絡及行
    為之分擔，均為共同正犯。被告黃本根前曾於八十四年間因懲治走私條例案件，
    經本院判處有期徒刑一年，緩刑三年，於八十四年五月二十三日確定；又因懲治
    走私條例案件，經台灣高等法院於八十五年十二月六日，判處有期徒刑八月，後
    經最高法院上訴駁回確定，並於八十六年間，經本院撤銷前揭緩刑，於八十六年
    四月八日入監接續執行，於八十七年五月三十日假釋出獄，於八十七年十月九日
    假釋期滿執行完畢，有本院被告全國前案紀錄表可按，其於五年之內，再犯本件
    有期徒刑以上之罪，為累犯，應依刑法第四十七條之規定加重其刑。爰審酌被告
    丁○○、甲○○、乙○○三人均曾因違反懲治走私條例案件，經判處有期徒刑確
    定，有如前所述之前案資料可參，並參酌被告等私運管制物品之數量，所為影響
    國內物價及交易秩序，所生損害及其等犯罪後態度等一切情狀，各量處如主文所
    示之刑。查被告丙○○未曾受有期徒刑以上刑之宣告，有卷附本院被告全國前案
    紀錄表可參，於犯本案時甫滿十八歲，年齡尚稚仍具可塑性，經此次起訴審判程
    序，當知所警惕，信無再犯之虞，本院認所宣告之刑以暫不執行為適當，併諭知
    緩刑二年，以啟自新。另扣案之泰國檳榔八十八包重約八百八十公斤，係被告等
    以不詳之代價所購入，為渠等所有，屬因犯罪所得之物，應依刑法第三十八條第
    一項第三款沒收之。
據上論斷，應依刑事訴訟法第二百九十九條第一項前段，懲治走私條例第二條第一項
、第十一條、第十二條，刑法第二十八條、第四十七條、第七十四條第一款、第三十
八條第一項第三款，判決如主文。
本案經檢察官羅雪梅到庭執行職務。
中      華      民      國    八十九    年      四      月     十九     日
                                       臺灣新竹地方法院刑事第一庭
                                           法    官    滕  治  平
右正本證明與原本無異。
如不服本判決，應於判決送達後十日內向本院提出上訴狀( 應附繕本 )，上訴於
臺灣高等法院。
                                           書記官      謝  國  聖
中      華      民      國    八十九    年      四      月     十九     日
附錄論罪科刑法條：
懲治走私條例第二條第一項：
一、私運管制物品進口、出口逾公告數額者，處七年以下有期徒刑，得併科新臺幣二
    十萬元以下罰金。


司法院資訊處製作；財團法人民間司法改革基金會備份。
